Config:
  hfst:
    Gen: ../../../src/generator-gt-norm.hfst
    Morph: ../../../src/analyser-gt-norm.hfst
#  xerox:
#    Gen: ../../../src/generator-gt-norm.xfst
#    Morph: ../../../src/analyser-gt-norm.xfst
#    App: lookup

Tests:


  Noun - veeskir: # 2A v -kk, sk s'k, ee >i‰, VV V
    veeskir+N+Sg+Nom: veeskir
    veeskir+N+Sg+Gen: vi‰s?k·r
    veeskir+N+Sg+Acc: vi‰s?k·r
    veeskir+N+Sg+Ill: vi‰s?k·r‚n
    veeskir+N+Sg+Loc: vi‰s?k·rist
    veeskir+N+Sg+Com: [vi‰s?k·r·in, vi‰s?k·r··in]
    veeskir+N+Sg+Abe: vi‰s?k·rtt··
    veeskir+N+Pl+Nom: vi‰s?k·reh
    veeskir+N+Pl+Gen: vi‰s?k·rij
    veeskir+N+Pl+Acc: vi‰s?k·rijd
    veeskir+N+Pl+Ill: [vi‰s?k·r·id, vi‰s?k·r··id]
    veeskir+N+Pl+Loc: vi‰s?k·rijn
    veeskir+N+Pl+Com: [vi‰s?k·rijguin, vi‰s?k·rijguim, vi‰s'k·rijgijn]
    veeskir+N+Pl+Abe: vi‰s?k·rijtt··
    veeskir+N+Ess: [ve?skirin, vi‰s?k·rin]
    veeskir+N+Par: [ve?skirid, vi‰s?k·rid]


